【裁判字號】    98,上更(一),5
【裁判日期】    990413
【裁判案由】    毒品危害防制條例
【裁判全文】
臺灣高等法院臺中分院刑事判決       98年度上更(一)字第5號
上  訴  人  臺灣臺中地方法院檢察署檢察官
被      告  乙○○
選任辯護人  廖志堯律師
上列上訴人因被告毒品危害防制條例案件，不服臺灣臺中地方法
院94年度訴字第2815號中華民國94年12月23日第一審判決（起訴
案號：臺灣臺中地方法院檢察署94年度偵字第9829號），提起上
訴，前經本院判決後，由最高法院發回更審，本院判決如下：
    主  文
原判決撤銷。
乙○○連續販賣第一級毒品，累犯，處有期徒刑拾貳年陸月。附
表二編號1所示之第一級毒品海洛因沒收銷燬之；附表二編號2至
5所示之物品均沒收；販賣第一級毒品所得財物新臺幣柒仟元沒
收，如全部或一部不能沒收時，以其財產抵償之。
    事  實
一、乙○○前於民國90年間因施用毒品案件，經台灣台中地方法
    院裁定施以強制戒治後，於91年7月21日執行完畢；另經該
    院判處有期徒刑11月確定，又因施用毒品及違反槍砲彈藥刀
    械管制條例案件，經台灣台中地方法院分別判處有期徒刑5
    月、1年4月，嗣經裁定合併定應執行刑為有期徒刑2年5月確
    定，於93年5月6日假釋出監，並於94年4月12日縮刑期滿執
    行完畢。詎乙○○仍不知悔改，其明知海洛因係毒品危害防
    制條例第2條第2項第1款所規定之第一級毒品，不得非法持
    有、販賣，竟基於販賣營利之概括犯意，自94年4月上旬某
    日起至94年5月27日止，以其向友人詹秋月(現改名丙○○)
    所借用之0000000000號行動電話為聯絡工具，連續6次販賣
    海洛因給楊勝易、楊全利，其時間、地點、對象、方式及所
    得金額，詳如附表一所載。嗣於94年6月10日17時30分許，
    在台中縣大里市○○路○段105巷25號為警查獲，並在附近
    其所使用之4877-LB自用小客車內，扣得如附表二所示之第
    一級毒品海洛因22包及其所有供販賣第一級毒品所用之盛裝
    海洛因空包裝袋22個、電子秤1台、研磨盆1組、分裝袋159
    個。
二、案經台中縣警察局霧峰分局報請臺灣臺中地方法院檢察署檢
    察官偵查起訴。
    理  由
壹、程序部分：
一、按被告以外之人於審判外之言詞或書面陳述，除法律有規定
    者外，不得作為證據，刑事訴訟法第159條第1項定有明文。
    本案證人楊勝易於警詢、檢察官偵查之陳述及證人楊全利於
    檢察官偵查之陳述，雖屬審判外之陳述，被告及其辯護人並
    爭執該等陳述之證據能力。惟被告以外之人於偵查中向檢察
    官所為之陳述，除顯有不可信之情況，得為證據，刑事訴訟
    法第159條之1第2項亦有明定。前開證人楊勝易、楊全利於
    檢察官偵查中之陳述，經查既無顯不可信之情況，依法即有
    證據能力。
二、按被告以外之人於檢察事務官、司法警察官或司法警察調查
    中所為之陳述，與審判中不符時，其先前之陳述具有較可信
    之特別情況，且為證明犯罪事實存否所必要者，得為證據，
    刑事訴訟法第159條之2定有明文。證人楊勝易於司法警察調
    查時指稱曾向被告乙○○購買海洛因，嗣於法院審理時改稱
    向乙○○之朋友「阿偉」者購買海洛因，其前後陳述不符；
    惟衡酌證人楊勝易於94年7月16日司法警察調查時，距其同
    年4月間購買毒品較近，記憶猶新，調查當時並無被告、辯
    護人在場，較無顧忌及壓力，其對於警員之詢問，可以直接
    坦然陳述，且該調查筆錄之問答內容，甚為詳盡、完整，因
    認其先前之陳述具有較可信之特別情況，且為證明本案被告
    犯罪事實存否所必要，依前揭規定，證人楊勝易於警詢中之
    證言，亦有證據能力。
貳、實體部分：
一、訊據被告乙○○，坦承於其使用之車內查獲前揭海洛因等物
    品，惟矢口否認有販賣毒品海洛因之犯行，辯稱：車內查獲
    之物品皆屬其所有，海洛因係供自己施用，電子秤是買毒品
    怕被偷斤減兩，研磨盆係供捲菸吸用，分裝袋則是便於外出
    攜帶使用，伊曾與楊勝易有過節，才遭挾怨報復，而楊全利
    所述，亦與事實不符云云。
二、經查：
(一)被告乙○○前揭販賣第一級毒品海洛因予楊勝易、楊全利之
    事實，業據證人楊勝易於警詢、檢察官偵查中及楊全利於檢
    察官偵查中結證綦詳(見偵查卷第69-71頁、第92-93頁、第
    134 頁)。被告供稱其與楊全利、楊勝易兄弟係住同村，均
    有認識，與楊全利是國小同學，並無過節，但楊勝利曾因毒
    癮發作，向其索毒爭吵，而以球棒打楊勝利，彼此有過節云
    云(見第一審卷第61頁)。惟證人楊勝易證稱，伊與乙○○並
    無仇恨、過節，沒有發生衝突(見偵查卷第71頁、上訴字卷
    第57頁)；而證人楊全利、楊勝易既與被告乙○○認識，當
    無指認錯誤之可能，且彼此並無過節、衝突，衡情亦無故意
    誣攀之理。參諸證人楊勝易、楊全利證稱，伊等係打000000
    0000號行動電話與被告聯絡，被告是開三菱、銀色自小客車
    等情(見偵查卷第70頁、第92頁、第134頁)，亦與被告供承
    其駕駛車輛之款式、顏色相符(見偵查卷第95頁、第一審卷
    第114頁)。而前揭0000000000號行動電話，係被告當時女友
    詹秋月(已改名丙○○)所申請，交給被告使用，由被告繳納
    費用，經常有人打該支電話給被告等情，業據證人丙○○結
    證屬實(見本院(一)卷第165頁全頁、第167頁反面)；惟被告
    先於原審供稱，伊不知道0000000000號行動電話是何人的(
    見第一審卷第26頁)，嗣於本院查出該行動電話登記名義人
    為詹秋月，被告繼則否認使用該支行動電話(見本院(一)卷
    第134頁全頁)，而經證人丙○○為前揭證述後，被告見已無
    法否認，當庭亦表示沒有意見(見本院(一)卷第168頁)。被
    告從否認知悉、使用0000000000號電話，到對證人丙○○之
    前述證言無意見，益見其心虛之情，而急於與該支用以聯絡
    販毒之電話撇清。此亦足證證人楊勝易、楊全利之前揭證述
    ，確與事實相符，自足採信。
(二)證人楊勝易於本院前審雖證稱：伊係向乙○○的朋友綽號「
    阿偉」者購買海洛因云云。惟證人楊勝易於警詢時及檢察官
    偵查中，已結證向乙○○購買海洛因3次，並詳述購買之時
    間、地點、重量及價格(見偵查卷第70頁、第93頁)，除其中
    第2次購買之價格，於警詢時證稱新臺幣(下同)1000元、嗣
    於偵查中證稱為2000元或1000元，應採前後金額相同且對被
    告較為有利之1000元為價格外，其餘證述內容亦相一致，且
    證稱撥打0000000000號電話與被告聯絡，經查亦與事實相符
    ，業如前述；而本院前審審判長訊以：「你於94年8月3日在
    偵查中具結作證，是否實在？(提示並告以要旨)」證人楊勝
    易仍明確回答：「實在。」(見上訴字卷第58頁)衡諸證人楊
    勝易於法院公開審理中，因被告在場，或感受壓力或礙於情
    面，往往不易吐實，或僅避重就輕，且楊勝易所指綽號「阿
    偉」者，亦未能指出確有其人，顯係虛捏用以迴護被告。參
    諸證人楊勝易於94年間確有施用毒品海洛因，亦據其自己陳
    明在卷(見上訴字卷第54頁全頁)，足證楊勝易於警詢及偵查
    中之證述內容非虛，應以其於警詢及檢察官偵查中所證且與
    事實相符之陳述為可採。
(三)證人楊全利於原審審理時雖證稱：伊沒有向乙○○買毒品海
    洛因，而是向綽號「豬哥」買的云云；此與其偵查中所證向
    被告購買海洛因等情，互相歧異。惟證人楊全利仍稱，其於
    偵查中及審理中所言，均屬實在(見第一審卷第113頁)，可
    見其於被告面前作證，是否吐實之壓力及矛盾。證人楊全利
    雖稱，伊跟綽號「豬哥」買過3次海洛因，但亦稱這3次，乙
    ○○都在旁邊(見第一審卷第111頁)，其於避重就輕、迴護
    被告之餘，仍透露被告確有販毒之端倪。否則，何以楊全利
    3次購買毒品，被告乙○○都會在場？而楊全利所指綽號「
    豬哥」者，亦未能指出確有其人，顯係虛捏用以迴護被告。
    對照證人楊全利於偵查中及審判中之陳述，應以其於檢察官
    偵查中所證且與事實相符之陳述為可採，尚難因楊全利於法
    院審理中之證述有部分瑕疵，即全盤否認其偵查中之證詞。
    至證人楊全利於偵查中指稱，其女於94年5月30日至大里市
    仁愛醫院就醫時，胞弟楊勝易曾向其表示，當日在太平市○
    ○○路一處空地，向被告購買海洛因一節，嗣經查楊全利與
    陳孟瑜所生之女陳霈菁，於94年間曾至仁愛醫院掛號6次、
    急診1次，未有住院紀錄，急診時間為94年2月11日晚上9時
    53 分，固有財團法人仁愛綜合醫院函及原審電話紀錄可稽
    ；惟前開查證結果，或因楊全利之記憶有誤，致其前揭證述
    情節與事實不符，此亦僅證明楊全利所證其弟楊勝易於94年
    5月30日向被告購買海洛因一情不實，但楊全利所述被告此
    次販賣毒品之事實，並未經檢察官起訴，此觀諸起訴書記載
    被告最後販賣海洛因之日期為94年5月27日即明，是尚難以
    前揭未經起訴、不屬審判範圍之事證，相互牽引，遽指證人
    楊全利其餘之證述全非可採。
(四)此外，並有在被告所使用之4877-LB自用小客車內查獲如附
    表二所示之海洛因22包、盛裝海洛因之空包裝袋22個、電子
    秤1台、研磨盆1組、分裝袋159個扣案可證。該查獲之22 包
    白粉，經送法務部調查局檢驗結果，均含第一級毒品海洛因
    成分，合計淨重22.67公克(空包裝5.49公克)，純度25.33%
    ，純質淨重5.74公克，有法務部調查局94年8月15日調科壹
    字第120016266號鑑定通知書在卷可稽(見偵查卷第137頁)。
    被告就前開查獲之海洛因等物，雖以前揭係自己施用、攜帶
    方便及為防偷斤減兩等詞置辯。惟被告於94年6月10日經警
    查獲時，即否認施用毒品，並稱：查獲之海洛因等物品係綽
    號「阿南」所遺留、寄放(見偵查卷第17頁、第38-39頁)；
    其當時所採集之尿液經送檢驗結果，亦呈鴉片海洛因代謝物
    陰性反應，有詮昕科技股份有限公司濫用藥物尿液檢驗報告
    1紙附卷可憑(見偵查卷第64頁)。則被告嗣後為規避販賣毒
    品之重責，改稱海洛因係向「阿南」購買，係供自己施用云
    云，非但與其初始之供詞不符，亦與其尿液檢驗之結果不合
    。況查獲之海洛因22包，數量甚多，均已分裝完妥，如係被
    告自己施用，何須另帶電子秤、研磨盆、分裝袋等物？且分
    裝袋多達159個，並有大、小不同規格，業經本院勘驗屬實(
    見本院(一)卷第109頁)，復有照片在卷可佐(見偵查卷第29
    頁)。且被告供稱在其家中向「阿南」者購買海洛因(見偵查
    卷第95頁)，則其既已購入海洛因，雙方完成交易，已無預
    防偷斤減兩之問題，何以又將電子秤連同海洛因及研磨盆、
    分裝袋等物帶往車上？在在均顯示被告前揭所辯，殊違常理
    。實則，衡諸電子秤、研磨盆、分裝袋該等物品之用途，併
    與海洛因在同一處所被查獲等情，非但不能證明海洛因係供
    被告自己施用，適足以證明被告確有販賣毒品之犯行。
(五)綜上所述，被告前揭所辯，純屬卸責之詞，不足採信。本案
    事證明確，被告販賣第一級毒品海洛因之犯行，洵堪認定。
三、按販賣毒品之所謂販賣行為，係行為人基於營利之目的，而
    販入或賣出毒品而言。販賣毒品者，其主觀上須有營利之意
    圖，且客觀上有販賣之行為，即足構成，至於實際上是否已
    經獲利，則非所問。即於有償讓與他人之初，係基於營利之
    意思，並著手實施，而因故無法高於購入之原價出售，最後
    不得不以原價或低於原價讓與他人時，仍屬販賣行為。衡諸
    近年來毒品之濫用，危害國民健康與社會安定日益嚴重，治
    安機關對於販賣或施用毒品之犯罪行為，無不嚴加查緝，各
    傳播媒體對於政府大力掃毒之決心，亦再三報導，已使毒品
    不易取得而物稀價昂，且毒品海洛因屬量微價高，復為政府
    嚴格查緝之違禁物，販賣海洛因係違法行為，非可公然為之
    ，亦無公定價格，因容易分裝並增減份量，而每次買賣之價
    量，可能隨時依雙方關係深淺、資力、需求量及對行情認知
    、來源是否充裕、查緝是否嚴謹、購買者被查獲時供出販賣
    者之可能風險評估等情形，而異其標準，非可一概而論。其
    販賣之利得，除被告坦承犯行或價量俱臻明確外，委難察得
    實情，且販賣海洛因法定刑甚重，苟非意圖販賣營利，一般
    人焉有可能甘冒重刑而販賣海洛因。本案雖因被告否認犯行
    ，未能確知其購入毒品海洛因之成本，致無法查得其販賣海
    洛因之確實利潤為何，但倘無利益可圖，被告應無甘冒被他
    人供出來源或遭取締移送法辦、判處重刑之危險而平白從事
    上開毒品交易之理。被告否認販賣毒品海洛因，無足採信，
    業如前述，然揆諸上開說明，其確有營利之意圖，並有販賣
    之行為，已堪認定。
四、被告行為後，刑法於95年7月1日修正公布施行，另毒品危害
    防制條例亦於98年5月20日修正公布施行，茲就與本案有關
    之法條比較新、舊法如下：
(一)法定刑為罰金部分：本案論罪科刑之法條有罰金刑，被告行
    為後，刑法第33條第5款業經修正，由原來「罰金：1元以上
    。」修正為「罰金：新臺幣1000元以上，以百元計算之。」
    比較新、舊法結果，以舊法較有利於被告。
(二)連續犯部分：被告行為後，刪除刑法第56條連續犯之規定，
    此一修正刪除，雖非犯罪構成要件之變更，但顯已影響行為
    人刑罰之法律效果，自屬法律有變更，經比較新、舊法結果
    ，以舊法適用連續犯規定較有利於被告。
(三)罰金刑加減部分：罰金刑之加重，依修正後刑法第67條規定
    ，其最高度及最低度同加重之，而修正前刑法第68條規定，
    僅加重其最高度，比較結果，新法較不利於被告；而罰金刑
    之減輕，依修正後刑法第67條規定，其最高度及最低度同減
    輕之，修正前刑法第68條則規定，僅減輕其最高度，比較結
    果，新法較有利於被告。
(四)死刑、無期徒刑減輕部分：關於死刑之減輕規定，修正前刑
    法第64條第2項係規定：「死刑減輕者，為無期徒刑，或為
    15 年以下12年以上有期徒刑。」修正後刑法第64條第2項則
    規定：「死刑減輕者，為無期徒刑。」又關於無期徒刑之減
    輕規定，修正前刑法第65條第2項係規定：「無期徒刑減輕
    者，為7年以上有期徒刑。」修正後刑法第65條第2項則規定
    ：「無期徒刑減輕者，為20年以下15年以上有期徒刑。」比
    較新、舊法結果，自以修正前刑法第64條第2項、第65條第2
    項之減刑規定對被告較為有利。
(五)累犯部分：受有期徒刑之執行完畢，於5年內故意再犯有期
    徒刑以上之罪，無論依修正前刑法第47條或修正後刑法第47
    條第1項之規定，均構成累犯，即無有利或不利之情形，於
    刑法修正施行後法院為裁判時，無庸為新、舊法之比較。
(六)毒品危害防制條例部分：該條例於98年5月20日修正公布，
    現已生效施行，其中關於該條例第4條第1項之販賣第一級毒
    品罪，就法定刑罰金部分，從原來之新臺幣1千萬元提高為
    新臺幣2千萬元。比較新、舊法結果，自以舊法較有利於被
    告。
(七)綜合前述各條文修正前、後之比較，依刑法第2條第1項前段
    規定，一體適用被告行為時之法律即修正前刑法及毒品危害
    防制條例之相關規定，對於被告較為有利。
五、查海洛因為毒品危害防制條例第2條第2項第1款所定之第一
    級毒品，不得非法販賣、持有。核被告所為，係犯修正前毒
    品危害防制條例第4條第1項之販賣第一級毒品罪。其持有第
    一級毒品之低度行為，為販賣之高度行為所吸收，不另論罪
    。被告多次販賣第一級毒品之犯行，時間緊接，手段相同，
    所犯犯罪構成要件相同，顯係基於概括之犯意反覆為之，為
    連續犯，依修正前刑法第56條規定，論以販賣第一級毒品一
    罪。被告所犯連續販賣第一級毒品罪，除法定刑為死刑、無
    期徒刑部分依法不得加重外，其餘罰金刑部分依法加重其刑
    。又被告曾有如事實欄所載之科刑、執行紀錄，有臺灣高等
    法院被告前案紀錄表在卷可按，其於前開有期徒刑執行完畢
    後，5年內再犯本件有期徒刑以上之罪，為累犯，除法定刑
    為死刑、無期徒刑部分不得加重外，其餘罰金刑部分依法遞
    加重其刑。依修正前毒品危害防制條例第4條第1項規定，販
    賣第一級毒品罪之法定刑為「死刑或無期徒刑；處無期徒刑
    者，得併科1千萬元以下罰金」，故販賣第一級毒品罪之刑
    度極重，然同為販賣第一級毒品之人，其原因動機不一，犯
    罪情節未必盡同，或有大盤毒梟者，亦有中、小盤之分，甚
    或僅止於吸毒者友儕間為求互通有無之有償轉讓者亦有之，
    其販賣行為所造成危害社會之程度自屬有異，法律科處此類
    犯罪卻一律採取重刑，於此情形，倘依其情狀處以較輕之徒
    刑，即足以懲儆，並可達防衛社會之目的者，自非不可依客
    觀之犯行與主觀之惡性二者加以考量其情狀，是否有可憫恕
    之處，適用刑法第59條之規定酌量減輕其刑，期使個案裁判
    之量刑，能斟酌至當，符合比例原則；本案被告多次販賣第
    一級毒品海洛因，無視國家對於杜絕毒品犯罪之禁令，其行
    為固屬不當，應予非難，然被告販賣海洛因之對象僅有楊勝
    易、楊全利二人，總計販賣海洛因所得金額為7000元，犯罪
    之情節尚非須以終身監禁或論處死刑之程度，其僅因一時貪
    念，致罹重典，相對於長期大量販賣毒品之大毒梟而言，其
    對社會治安及國民健康之危害顯然較小，綜觀被告之犯罪情
    節，倘仍論處販賣第一級毒品罪之最低度刑即無期徒刑，仍
    屬失之過苛而不盡情理，不免予人情輕法重之感，難謂符合
    罪刑相當性及比例原則，更無從與大毒梟之惡行有所區隔，
    是其犯罪情狀相較於法定之重刑，在客觀上足以引起一般人
    之同情，情節尚堪憫恕，爰依刑法第59條規定酌減其刑，並
    與前開連續犯、累犯關於罰金刑加重部分，依刑法第71 條
    第1項規定，先加後減之。
六、原審疏未詳查，對於被告乙○○為無罪之諭知，尚有未當，
    檢察官上訴意旨，以前揭事證指摘原判決不當，為有理由，
    應由本院將原判決撤銷改判。爰審酌被告曾有施用毒品之前
    科紀錄，自己身受毒品危害，未能從中記取教訓，深切體認
    毒品危害身心健康之鉅，為獲取販賣所得之利益，竟販賣海
    洛因，無視海洛因足以使施用者導致精神障礙、性格異常，
    甚至造成生命危險之生理成癮性及心理依賴性，嚴重影響社
    會治安，戕害國民身心健康，惡性非輕，其犯罪之動機、手
    段，販賣毒品之次數、利得，及犯後飾詞否認之態度等一切
    情狀，量處如主文第2項所示之刑。關於沒收部分，(一)按
    毒品危害防制條例第18條第1項前段規定，得諭知沒收並銷
    燬之者，以查獲之毒品及專供製造或施用毒品之器具為限，
    並不及於毒品之外包裝。而同條例第19條第1項復規定犯同
    條例第4條至第9條、第12條、第13條或第14條第1項、第2項
    之罪者，其供犯罪所用之物或因犯罪所得之財物，均須諭知
    沒收之，法院無審酌之餘地。毒品之外包裝有防止毒品裸露
    、逸出及潮濕之功用，並便於攜帶及運輸，其係供販賣、運
    輸毒品所用之物，至為顯然，應依毒品危害防制條例第19條
    第1項之規定宣告沒收之，方屬適法（最高法院90年度臺上
    字第2046號判決要旨參照）。另依毒品危害防制條例第19
    條第1項規定，犯同條例第4條之罪者，其供犯罪所用或因犯
    罪所得之財物，均沒收之，如全部或一部不能沒收時，追徵
    其價額或以其財產抵償之。倘犯罪所得之財物為新臺幣時，
    因其本身即為我國現行貨幣價值之表示，固不發生追徵其價
    額之問題；惟其犯罪所得若為新臺幣以外之財物，而全部或
    一部不能沒收時，則應追徵其價額，使其繳納與原物相當之
    價額，或以其財產抵償之，方能達到沒收之目的（最高法院
    98年度臺上字第3039、2662、2311號、96年度臺上字第762
    號判決要旨參照）。至毒品危害防制條例第19條規定，所稱
    因犯罪所得之物，自以實際所得者為限，苟無所得或尚未取
    得者，自無從為沒收追繳之諭知（最高法院89年度臺上字第
    3434號判決要旨參照）。(二)扣案如附表二編號1之物，係
    屬第一級毒品，應依毒品危害防制條例第18條第1項前段之
    規定諭知沒收銷燬之；附表二編號2盛裝海洛因22包之空包
    裝袋22個，係用以包裹海洛因，防其裸露、潮濕，便於攜帶
    販賣，且可與海洛因析離而分別秤其重量，連同編號3至5所
    示之物品，皆係被告所有之物，業據被告供承在卷(見本院(
    一)卷第107頁反面)，衡諸各物之用途，皆係供被告販賣毒
    品所用之物，爰均依毒品危害防制條例第19條第1項規定宣
    告沒收之。又被告販賣第一級毒品所得共7000元，雖未扣案
    ，仍應依毒品危害防制條例第19條第1項規定，諭知沒收，
    如全部或一部不能沒收時，以其財產抵償之。
據上論斷，應依刑事訴訟法訟法第369條第1項前段、第364條、
第299條第1項前段，行為時毒品危害防制條例第4條第1項、第18
條第1項前段、第19條第1項，刑法第2條第1項前段、第11條、第
47條第1項、第59條、行為時刑法第56條，判決如主文。
本案經檢察官甲○○到庭執行職務。
中    華    民    國    99    年    4     月   13     日
            刑事第十一庭  審判長法  官  郭  同  奇
                                法  官  陳  慧  珊
                                法  官  洪  曉  能
以上正本證明與原本無異。
如不服本判決應於收受送達後十日內向本院提出上訴狀，其未敘
述上訴之理由者並得於提起上訴後十日內向本院補提理由書（均
須按他造當事人之人數附繕本）「切勿逕送上級法院」。
                                書記官  林  明  冬
中    華    民    國    99    年    4     月   13     日
【附錄論罪科刑法條】
毒品危害防制條例第4條第1項：
製造、運輸、販賣第一級毒品者，處死刑或無期徒刑；處無期徒
刑者，得併科新臺幣1千萬元以下罰金。
附表一：被告販賣第一級毒品之詳情
┌──┬───┬───┬───┬────────┬───┐
│編號│時  間│地  點│對  象│方            式│所  得│
├──┼───┼───┼───┼────────┼───┤
│ 1  │94年4 │台中縣│楊勝易│楊勝易以公用電話│新臺幣│
│    │月上旬│大里市│      │撥打乙○○使用之│1000元│
│    │某日  │益民路│      │0000000000號行動│      │
│    │      │阿拉丁│      │電話聯絡後，林士│      │
│    │      │KTV門 │      │豪駕車至左列地點│      │
│    │      │口    │      │，販賣海洛因1小 │      │
│    │      │      │      │包 (重約0.3公克)│      │
│    │      │      │      │給楊勝易，並收取│      │
│    │      │      │      │價款。          │      │
├──┼───┼───┼───┼────────┼───┤
│ 2  │94年4 │同上  │楊勝易│同上方式，販賣海│新臺幣│
│    │月中旬│      │      │洛因1小包 (重約 │1000元│
│    │某日  │      │      │0.3公克)給楊勝易│      │
│    │      │      │      │，並收取價款。  │      │
├──┼───┼───┼───┼────────┼───┤
│ 3  │94年4 │同上  │楊勝易│同上方式，販賣海│新臺幣│
│    │月下旬│      │      │洛因1小包 (重約 │2000元│
│    │某日  │      │      │0.7公克)給楊勝易│      │
│    │      │      │      │，並收取價款。  │      │
├──┼───┼───┼───┼────────┼───┤
│ 4  │94年5 │台中縣│楊全利│楊全利以公用電話│新臺幣│
│    │月12日│大里市│      │撥打乙○○使用之│1000元│
│    │中午  │十九甲│      │0000000000號行動│      │
│    │      │公墓附│      │電話聯絡後，林士│      │
│    │      │近某便│      │豪駕車至左列地點│      │
│    │      │利商店│      │，販賣海洛因1 小│      │
│    │      │門口  │      │包(重量不詳)給楊│      │
│    │      │      │      │全利，並收取價款│      │
│    │      │      │      │。              │      │
├──┼───┼───┼───┼────────┼───┤
│ 5  │94年5 │台中縣│楊全利│同上方式，販賣海│新臺幣│
│    │月14日│大里市│      │洛因1小包(重量不│1000元│
│    │或15日│新仁七│      │詳)給楊全利，並 │      │
│    │      │街某便│      │收取價款。      │      │
│    │      │利商店│      │                │      │
│    │      │門口  │      │                │      │
├──┼───┼───┼───┼────────┼───┤
│ 6  │94年5 │台中市│楊全利│同上方式，販賣海│新臺幣│
│    │月27日│永春路│      │洛因1小包(重量不│1000元│
│    │晚上  │與文心│      │詳)給楊全利，並 │      │
│    │      │路口附│      │收取價款。      │      │
│    │      │近某便│      │                │      │
│    │      │利商店│      │                │      │
│    │      │門口  │      │                │      │
└──┴───┴───┴───┴────────┴───┘
附表二：查扣之物品
┌──┬─────┬────┬─────────────┐
│編號│物品名稱  │ 數量   │ 備                  註   │
├──┼─────┼────┼─────────────┤
│ 1  │海洛因    │ 22包   │合計淨重22.67公克，純度   │
│    │          │        │25.33%，純質淨重5.74公克。│
├──┼─────┼────┼─────────────┤
│ 2  │盛裝編號1 │ 22個   │合計重5.49公克。          │
│    │海洛因之空│        │                          │
│    │包裝袋    │        │                          │
├──┼─────┼────┼─────────────┤
│ 3  │電子秤    │ 1台    │                          │
├──┼─────┼────┼─────────────┤
│ 4  │研磨盆    │ 1組    │                          │
├──┼─────┼────┼─────────────┤
│ 5  │分裝袋    │ 159個  │有大、小不同規格。        │
└──┴─────┴────┴─────────────┘

司法院資訊處製作；財團法人民間司法改革基金會備份。
